# 服务业收入确认问题

提问人：wuyanjun123 时间：2022-02-15 22:31:17
陈老师，请教一个收入确认问题.
背景：
公司是一家提供创业孵化服务的公司，公司与政府签订合同，为政府孵化基地提供运营服务。合同期限 3 年，每年运营费 300 万。合同约定，每年年初政府支付运营费 200 万，剩余 100 万运营结束年度结束政府验收考完后支付。政府验收指标包括招商的企业数，孵化基地税收情况等，考核分为优秀、良好与不合格。如果考核结果为优秀，全额支付未支付的 100 万，考核为良好支付80 万，不合格支付 50 万。
问题：
1.收入确认，上述业务是作为某一时点确认收入，还是某一期间确认收入或者将运营年初非考核的 200 万作为期间服务，考核 100 万作为时点确认收入。那种方式更合理。我个人理解是整个运营年年度收入 300 万作为一项期间服务。待考核结果出来后，调整收入及成本金额。不知道那种处理方式合理。
2.成本确认，公司与供应商签订了三年期合同，上述业务合同总成本可以合理估计。如果上述业务符合某一期间确认收入，是否可以按照收入占总收入的比例确认完工进度，按照确认好的完工进度及预计的总成本确认对应的成本。根据合同每期考核结果调整合同总收入及完工进度。
请陈老师指导！@chenyiwei

回答人：chenyiwei
1 、此类运营管理服务符合“客户在企业履约的同时即取得并消耗企业履约所带来的经济利益”的条件，故属于在一段时间内履约。其中 200 万元是固定对价， 100 万元是取决于业绩考核结果的可变对价。对固定对价应在相关年度内分摊确认收入；可变对价在对其进行合理估计的前提下在服务期内分摊确认收入，最终可变对价金额与原估计之间的差额在不确定性消除时调整收入。
2 、成本的确认进度应当与固定对价分摊确认收入的进度相适应，但原则上期末不应有合同履约成本相关资产的借方余额。

提问人：wuyanjun123 时间：2022-02-18 09:26:51
谢谢陈老师！

回答人：chenyiwei
这个问题是可变对价计量问题，不是履约进度计量问题。

回答人：chenyiwei
如果确实无法合理估计可变对价，则先就固定对价部分确认收入（但此时已发生的成本需100%转入营业成本），可变对价部分在金额能够可靠计量时确认收入（无对应成本）。